臺灣臺北地方法院刑事判決　　　　　　　 94年度訴字第319號
公　訴　人　臺灣臺北地方法院檢察署檢察官
被　　　告　甲○○
上列被告因違反槍砲彈藥刀械管制條例案件，經檢察官提起公訴
（94年度偵字第2129號），本院訊問後，被告就被訴事實為有罪
之陳述，於聽取當事人意見後，經合議庭裁定由受命法官獨任進
行簡式審判程序，判決如下：
    主  文
甲○○未經許可，持有可發射子彈具有殺傷力之改造手槍，處有
期徒刑壹年貳月，併科罰金新臺幣參萬元，罰金如易服勞役，以
銀元參佰元即新臺幣玖佰元折算壹日。
扣案之改造手槍壹支（含彈匣，槍枝管制編號0000000000）沒收
。
   事實及理由
一、本件犯罪事實及證據，均引用檢察官起訴書（如附件）之記
    載。
二、核被告甲○○受贈持有可發射子彈具有殺傷力之改造手槍，
    所為係犯修正前之槍砲彈藥刀械管制條例第11條第4項之未
    經許可寄藏改造手槍罪。又被告行為後，槍砲彈藥刀械管制
    條例業於94年1月26日修正公布（同年月28日生效）第8條第
    4項之規定為：未經許可，寄藏同條例第4條第1項第1款所列
    槍枝者，處3年以上10年以下有期徒刑，併科新臺幣7百萬元
    以下罰金；並刪除第11條之規定。比較修正前即被告行為時
    之槍砲彈藥刀械管制條例第11條第4項：未經許可寄藏同條
    例第4條第1項第1款所稱其他可發射金屬或子彈具有殺傷力
    之各式槍砲者，處1年以上7年以下有期徒刑，併科新台幣1
    千萬元以下罰金規定，以修正前之舊法較有利於被告。爰審
    酌被告持有改造手槍，對社會治安影響非輕，惟其素行非惡
    ，因受友人贈與，而長期持有本件改造手槍，其槍身已有生
    鏽情形，核與被告辯稱多年前受贈後，未曾取出使用等情相
    符，參以被告犯後業已供承錯誤，態度良好而見悔意等一切
    情狀，量處如主文所示之刑，罰金部分並諭知易服勞役之折
    算標準。扣案之改造手槍1支（槍枝管制編號0000000000）
    ，係由仿WALTHER廠半自動手槍製造之金屬玩具手槍，更換
    土造金屬槍管改造而成之改造手槍，欠缺保險鈕，惟仍不影
    響其擊發功能，可供擊發適用子彈，具有殺傷力，有內政部
    警政署刑事警察局94年1月27日刑鑑字第0940012197號槍彈
    鑑定書一件附卷可稽，為違禁物，應予沒收。另有扣案之改
    造子彈成品4顆，經採樣試射，無法擊發，均不具殺傷力；
    半成品3顆係玩具金屬彈殼及直徑8㎜之金屬彈頭，有前開鑑
    定書一件可憑，非屬違禁物，故不予宣告沒收，併此敘明。
三、依刑事訴訟法第273條之1第1項、第299條第1項前段、第310
    條之2、第454條，修正前槍砲彈藥刀械管制條例第11條第4
    項，刑法第11條前段、第2條第1項但書、第42條第2項、第
    38條第1項第1款，罰金罰鍰提高標準條例第2條，現行法規
    所定貨幣單位折算新台幣條例第2條，決如主文。
本案經檢察官楊仲萍到庭執行職務
中　　華　　民　　國　　94　　年　　4　　月　　29　　日
　　　　　　　　　刑事第十一庭  法　官　劉方慈
以上正本證明與原本無異。
如不服本判決，應於判決送達後10日內，向本院提出上訴狀。
　　　　　　　　　　　　　　　　書記官　黃瓊玉
中　　華　　民　　國　　94　　年　　4　　月　　29　　日
附錄本案論罪科刑法條
修正前槍砲彈藥刀械管制條例第11條第四項：
未經許可，持有、寄藏或意圖販賣而陳列第 1 項所列槍砲者，處
1年以上7年以下有期徒刑，併科新臺幣七百萬元以下罰金。
